【裁判字號】    92,上訴,2156
【裁判日期】    921231
【裁判案由】    搶奪
【裁判全文】
臺灣高等法院高雄分院刑事判決          九十二年度上訴字第二一五六號
    上  訴  人  台灣高雄地方法院檢察署檢察官
    被      告  戊○○
右上訴人因被告搶奪案件，不服臺灣高雄地方法院九十二年度訴字第二三一一號中華
民國九十二年十月十六日第一審判決（起訴案號：臺灣高雄地方法院檢察署九十二年
度偵字第一九四０六號），提起上訴（併辦案號：同署九十二年度偵字第二二二五０
號），本院判決如左：
      主      文
原判決撤銷。
戊○○連續意圖為自己不法之所有，而搶奪他人之動產，處有期徒刑貳年。
      事      實
一、戊○○於民國（下同）八十九、九十年間，因犯施用毒品罪，經臺灣高雄地方法
    院分別判處有期徒刑十月、一年二月，經合併執行，於九十二年三月四日假釋出
    獄（刑期至九十二年十二月三日），仍不思悔改，基於意圖為自己不法所有之概
    括犯意，連續自九十二年七月八日起至同年九月十日止，於附表所示之時間、地
    點，以其向不知情之綽號「林仔」不詳姓名成年男子借得未懸掛車牌（車牌號碼
    不詳）之重型機車，作為交通工具，趁被害人不及防備之際，徒手搶奪被害人之
    財物（詳如附表所示），得手後，取出現款花用，附表編號二、四所示之行動電
    話機二具，轉交與不知情之朋友使用，其餘證件、提款卡、信用卡等物，則任意
    丟棄於不詳處所之水溝內、草叢中或垃圾筒。附表編號三所示之行動電話機一具
    ，於搶得當日持至高雄市楠梓區○○○路一０九號「奇機行動通訊行」，出售與
    不知情之負責人顏榮樟，得款花用。嗣於九十二年九月二十二日晚上八時，警方
    依戊○○出售行動電話機所出具之讓渡切結書所載，循線在戊○○之高雄市楠梓
    區○○○路二十一之十三巷三號住處查獲，而查悉上情。
二、案由高雄市政府警察局楠梓分局、左營分局移送臺灣高雄地方法院檢察署檢察官
    偵查起訴及移送併案審理。
      理      由
一、前開被告戊○○連續五次搶奪被害人甲○○、乙○○、丁○○、丙○○、己○○
    等人之財物之事實，迭據被告於警訊及歷次偵審中供承不諱，核與被害人甲○○
    、乙○○、丁○○、丙○○、己○○等人指訴之被害情節相符。被告於九十二年
    九月九日將搶自丙○○持用之行動電話機一具（（ＭＯＴＯＲＯＬＡ牌，Ｖ六六
    型號，序號：000000000000000號，門號0000000000
    號，為丙○○之夫陳俊德所有），出售與「奇機行動通訊行」之顏榮樟，並據證
    人顏榮樟證實，復有被告出具之「讓渡切結書」影本附卷可稽。是被告之上述自
    白與事實相符，事證明確，被告之犯行洵堪認定。
二、查被告意圖為自己不法之所有，而搶奪他人之動產，核其所為，係犯刑法第三百
    二十五條第一項之搶奪罪。被告先後五次犯行，時間緊接，犯同一之罪名，顯係
    基於概括犯意反覆為之，應依刑法第五十六條連續犯之規定，以一罪論，並加重
    其刑。附表編號五所示之搶奪行為，雖未經檢察官起訴，因此部分與起訴部分間
    ，有連續犯之裁判上一罪關係，為起訴效力所及，自應併予審理。
三、原審論處被告罪刑，固無不合，惟未及就上開為起訴效力所及之部分行為，一併
    審理，尚有未洽。檢察官上訴意旨執以指摘原判決不當，為有理由，應由本院將
    原判決撤銷改判。爰審酌被告年輕力壯，不思正途營利，而以飛車搶奪方式，公
    然白日於街道搶奪他人財物，危害社會治安、被害人之財產法益，情節非輕，本
    應從重量刑，姑念於犯罪後坦承犯行，尚知悔悟等一切情狀，量處如主文所示之
    刑。又公訴人具體求刑二年六月以上刑期，惟查，被告於行為時，均未傷及被害
    人，犯罪後於警訊及偵審中均坦承犯行，頗知悔悟，態度良好，堪認其良知未泯
    ，本院認量處如主文所示之刑為適當。至公訴意旨聲請依竊盜犯贓物犯保安處分
    條例第三條第一項第一款之規定（有犯罪之習慣者），因該條例係適用於竊盜犯
    及贓物犯，與被告所犯搶奪罪型態不同，自不能適用。而被告之行為，亦不能證
    明與刑法第九十條第一項「有犯罪之習慣或以犯罪為常業或因遊蕩或懶惰成習而
    犯罪者」之規定相當，故不宜宣告保安處分，併予明。
據上論斷，應依刑事訴訟法第三百六十九條第一項前段、第三百六十四條、第二百九
十九條第一項前段，刑法第五十六條、第三百二十五條第一項，判決如主文。
本案經檢察官王登榮到庭執行職務。
中    華    民    國     九十二     年      十二      月      三十一    日
                              臺灣高等法院高雄分院刑事第五庭
                                  審判長法官  吳水木
                                        法官  趙文淵
                                        法官  洪慶鐘
右正本證明與原本無異。
如不服本判決應於收受本判決後十日內向本院提出上訴書狀，其未述上訴理由者，
並得於提起上訴後十日內向本院補提理由書狀（均須按他造當事人之人數附繕本)「
切勿逕送上級法院」。
                                      書記官  彭筱瑗
中    華    民    國     九十三     年       一       月        二      日
附錄：本判決論罪科刑法條：
刑法第三百二十五條第一項
意圖為自己或第三人不法之所有，而搶奪他人之動產者，處六月以上五年以下有期徒
刑。
                                                                        Ｑ


司法院資訊處製作；財團法人民間司法改革基金會備份。
